【裁判字號】    97,抗,44
【裁判日期】    970731
【裁判案由】    呈報清算人
【裁判全文】
臺灣新竹地方法院民事裁定                97年度抗字第44號
抗  告  人  甲○○即炬揚國際工程有限公司清算人
                        之5
上列抗告人呈報清算人事件，抗告人對於中華民國97年5月5日本
院97年度司字第44號裁定提起抗告，本院裁定如下：
    主  文
抗告駁回。
抗告程序費用新臺幣壹仟元由抗告人負擔。
    理  由
一、本件抗告人於原審聲報意旨略以：炬揚國際工程有限公司業
    於民國95年2月25日經股東會決議解散，並選任抗告人擔任
    該公司之清算人，爰依法向原審法院聲報清算人云云，並提
    出相關文件為證。原審法院以抗告人未附具清算人就任後所
    造具之資產負債表及財產目錄提經各股東承認之證明文件，
    經原審法院於97年4月8日發函命抗告人於送達翌日起10日內
    補正，該通知已於97年4月11日送達予抗告人，惟抗告人並
    未如期補正上開資料，原審法院即於97年5月5日以抗告人未
    補正為由，裁定駁回其聲報。
二、抗告意旨略以：抗告人於就任後，業已檢查炬揚國際工程有
    限公司財產情形，並造具資產負債表及財產目錄，並於95年
    8月1日經公司各股東查閱審查，為此檢附炬揚國際工程有限
    公司股東臨時會議事錄、資產負債表及財產目錄為證，依法
    提起本件抗告，請求准予備查等語。
三、按公司法所定清算人就任之聲報，應以書面為之。前項書面
    應記載清算人之姓名、住居所及就任日期，並附具公司解散
    、撤銷或廢止登記之證明、清算人資格之證明、股東名冊、
    選舉清算人之股東會紀錄及資產負債表等文件，非訟事件法
    第178條及非訟事件法施行細則第24條分別定有明文。復按
    清算人就任後，應即檢查公司財產情形，造具資產負債表及
    財產目錄，送交各股東查閱，公司法第113條準用同法第87
    條亦有明定。末按公司法第113條準用同法第87條規定，有
    限公司之清算人應於清算完結，經送請股東承認後15日內，
    向法院聲報。
四、經查，本件抗告人雖於抗告程序中始提出其就任炬揚國際工
    程有限公司清算人後所造具之資產負債表及財產目錄提經各
    股東承認之證明文件，即「炬揚國際工程有限公司股東臨時
    會議事錄」、「資產負債表」及「財產目錄」，然按非訟事
    件程序之抗告，準用民事訴訟法關於抗告程序之規定，非訟
    事件法第46條定有明文，而依民事訴訟法第495條之1第1項
    準用第447條第1項第6款規定可知，抗告得提出新事實及證
    據，是本件抗告人既已於抗告程序中提出「炬揚國際工程有
    限公司股東臨時會議事錄」、「資產負債表」及「財產目錄
    」，若不許其提出顯失公平，應認抗告人業已合法補正資料
    。惟查，本件抗告人已於96年5月11日向本院呈報其就任炬
    揚國際工程有限公司清算人，並經本院以96年度司字第56號
    准予備查，且抗告人復於96年10月26日向法院聲報炬揚國際
    工程有限公司清算完結，亦經本院以96年度司字第116號准
    予備查在案，業據本院依職權調閱本院96年度司字第56號呈
    報清算人事件、96年度司字第116號清算完結事件卷宗查核
    無誤。是本件抗告人重覆向本院聲報其就任炬揚國際工程有
    限公司之清算人，自屬無據，應予駁回。原審駁回抗告人呈
    報炬揚國際工程有限公司清算人就任之聲請，理由雖有不同
    ，惟結論並無二致，故抗告人指摘原裁定不當，求予廢棄，
    尚難准許，應予駁回。
五、據上論結，本件抗告為無理由，依非訟事件法第46條、第21
    條第1項、第24條第1項，民事訴訟法第495條之1第1項、第
    449條第1項、第95條、第78條，裁定如主文。
中    華    民    國    97    年    7    月    31    日
                民事第二庭      審判長法  官   楊明箴
                                      法  官   方鴻愷
                                      法  官   彭淑苑
以上正本係照原本作成。
如不服本裁定，僅得於收受本裁定正本送達後10日內，以適用法
規顯有錯誤為理由，向本院提出再抗告狀，（須附繕本一份及繳
納再抗告裁判費新臺幣1,000元），經本院許可後始可再抗告。
中    華    民    國    97    年    7    月    31    日
                                      書記官  王恬如


司法院資訊處製作；財團法人民間司法改革基金會備份。
